【裁判字號】    95,交聲,139
【裁判日期】    951120
【裁判案由】    違反道路交通管理處罰條例
【裁判全文】
臺灣宜蘭地方法院交通事件裁定
原處分機關  交通部公路總局臺北區監理所宜蘭監理站
異  議  人
即受處分人  甲○○
上列異議人即受處分人因違反道路交通管理處罰條例案件，對於
交通部公路總局臺北區監理所宜蘭監理站於民國95年8月29 日所
為之處分（處分案號：宜監字第裁43－Z00000000 號）聲明異議
，本院裁定如下:
    主  文
異議駁回。
    理  由
一、原處分意旨略以：異議人即受處分人於民國95年7月3日晚間
    7 時24分許，駕駛車牌號碼379-LM號營業一般小客車行經國
    道3號北上253.5公里處，為內政部警政署國道公路警察局第
    7警察隊員以雷射槍測速器測得該車行速127公里，超過該路
    段小型車最高限速110 公里之規定，經攔停後掣單舉發（舉
    發案號：公警局交字第Z00000000 號），原處分機關乃依道
    路交通管理處罰條例第33 條第1項第1款及第63條第1項規定
    ，裁處新臺幣（下同）3,000元，並記違規點數1點。
二、異議意旨略以：伊未超速，警察測得的時速可能是其他車輛
    云云。
三、按汽車行駛於高速公路，不遵使用限制、禁止、行車管制及
    管理事項之管制規則而有行車速度超過規定之最高速限者，
    處汽車駕駛人3,000元以上6,000元以下罰鍰，並記違規點數
    1點，道路交通管理處罰條例第33條第1項第1款及第63條第1
    項第1款分別定有明文。
四、異議人雖坦認有於上開時間行經該地，為警攔查後親眼目睹
    儀表上顯現127 公里之時速，惟矢口否認有違規超速，辯稱
    ：該儀表上顯示之數字係其他車輛之時速，非伊所有云云，
    惟查：舉發單位使用之雷射槍測速器係於93年間採購，使用
    年限為5年，有舉發單位95年10月19日公警七交字第0950707
    589 號函在卷可稽，是異議人為警舉發時，舉發單位使用之
    雷射槍測速器仍在有效使用期限內，復無證據證明該機器有
    故障之虞，是所測得之數據應屬可信。又雷射槍測速器之使
    用依其操作手冊所載，必須瞄準被測車輛之牌照，扣下扳機
    ，待儀器鎖定目標後，持續扣住扳機，即可測得鎖定對象之
    行車速度，倘沒有一直鎖定目標、瞄準不良、儀器視線被阻
    擋或待測之目標移出範圍，儀器將不會顯示行車速度，而係
    顯示錯誤碼，在理想狀況下，雷射槍測速器最大量測距離達
    610公尺，是以，依本件測距僅142.8公尺，有舉發單位95年
    8月22日公警七交字第0950770973 號函在卷可考，係在該儀
    器610 公尺之使用量測範圍內，測得之數值應屬真實。又異
    議人坦認雷射槍測速器顯示之畫面確呈127 公里，而非錯誤
    碼，顯見舉發單位使用該儀器並未有瞄準不良、儀器視線被
    阻擋或待測之目標移出範圍等違規操作之情事。再者，舉發
    員警使用上開雷射槍測速器測得異議人之違規事實後，即開
    啟警示閃光燈並以指揮棒攔停，惟異議人未停車受查，繼續
    往北行駛，員警乃驅車尾隨2次示意停車受檢，有上開95年8
    月22日公警七交字第0950770973號函在卷可參，自此查緝過
    程之連貫，舉發員警應無誤認違規車輛之可能，且舉發員警
    與異議人素不相識，又無嫌隙，亦無攀誣異議人之理，是異
    議人違反管制規定甚明，辯解不足採納。
五、綜上，本件異議人確有違規超速之事實，原處分機關依道路
    交通管理處罰條例第33條第1項第1款、第63條第1項第1款及
    違反道路交通管理事件統一裁罰基準及處理細則第43條、第
    44條、第67 條之規定，裁處異議人罰鍰3,000元，並記違規
    點數1點，核無不當。本件聲明異議為無理由，應予駁回，
    爰依道路交通案件處理辦法第19條，裁定如主文。
中    華    民    國    95    年    11    月    20    日
                  交通法庭法  官  楊坤樵
以上正本證明與原本無異。
如不服本裁定，應於裁定送達後5日內，向本院提出抗告狀。（
應附繕本)
                          書記官  謝佩欣
中    華    民    國    95    年    11    月    21    日


司法院資訊處製作；財團法人民間司法改革基金會備份。
